臺灣基隆地方法院刑事判決　　　　　　　 96年度訴字第675號
公　訴　人　臺灣基隆方法院檢察署檢察官
被　　　告　甲○○
上列被告因毒品危害防制條例案件，經檢察官提起公訴（96年度
毒偵字第1852號），於本院準備程序進行中，被告就被訴之事實
為有罪之陳述，本院合議庭乃裁定由受命法官獨任依簡式審判程
序進行審理，並判決如下：
    主  文
甲○○施用第一級毒品，累犯，處有期徒刑柒月。
扣案之第一級毒品海洛因壹包（淨重零點壹零公克）併同難析離
之塑膠包裝袋壹只沒收銷燬之；扣案之注射針筒壹支沒收。
    事  實
一、甲○○前曾於民國92年間因施用毒品案件，經觀察、勒戒後
    ，認為有繼續施用毒品傾向而受強制戒治處分，於93年1月9
    日因法律修正而報結；甲○○復於94年間亦因施用毒品案件
    ，經本院判處有期徒刑8月，嗣經先後上訴於台灣高等法院
    及最高法院，均駁回上訴確定，甫於96年3月7日縮刑期滿，
    執行完畢。詎甲○○猶不知悔改戒除毒癮，於96年8月3日上
    午9時許，在基隆市○○○路108號3樓，以針筒注射方式非
    法施用第一級毒品海洛因1次。嗣甲○○於同日下午3時50
    分許，在基隆市仁愛區○○○路加油站之公廁內，因行跡可
    疑為警上前盤查，當場從甲○○褲子口袋內查獲非法持有第
    一級毒品海洛因1小包（含袋重0.3公克、淨重0.10公克）及
    施用毒品工具注射針筒1支，經警逮捕並於同日16時40分採
    集尿液送驗，結果呈嗎啡類陽性反應，因而查悉上情。
二、案經基隆市警察局第二分局報告臺灣基隆方法院檢察署檢察
    官偵查起訴。
    理  由
壹、程序事項
    本件被告甲○○所犯者非為死刑、無期徒刑、最輕本刑為3
    年以上有期徒刑之罪或高等法院管轄第一審案件，其於準備
    程序進行中，先就被訴事實為有罪之陳述，經告知其簡式審
    判程序之要旨，並聽取公訴人、被告之意見後，本院業已依
    刑事訴訟法第273條之第1項之規定，裁定由受命法官獨任以
    簡式審判程序進行本案之審理。
貳、實體事項
一、認定事實所依據之證據及理由：
  (一)被告自白：被告於檢察官偵訊及本院審理中自白其於前述時
    、地施用第一級海洛因之犯行事實，其任意自白核與下列事
    證相符，應堪可採為證據。
  (二)尿液檢驗結果：台灣尖端先進生技醫藥股份有限公司濫用藥
    物尿液檢體檢驗報告乙紙（附於偵查卷第32頁），足證被告
    經警查獲後採集之尿液經檢驗結果，呈施用第一級毒品海洛
    因代謝後之可待因、嗎啡陽性反應。
  (三)扣案白粉1包部分檢驗結果：法務部調查局中華民國96年8月
    27日調科壹字第09623064000號鑑定書（附於本院卷）：送
    驗檢品1包含第一級第6項毒品海洛因成分，淨重0.10公克（
    空包裝重0.19公克），在卷可稽。
  (四)扣案之注射針筒1支（詳偵查卷第33頁扣押物品清單），可
    資佐證。
  (五)其於民國92年間因施用毒品案件，經觀察、勒戒後，認為有
    繼續施用毒品傾向而受強制戒治處分，於93年1月9日因法律
    修正而報結；另甲○○復於94年間亦因施用毒品案件，經本
    院判處有期徒刑8月，嗣經先後上訴於台灣高等法院及最高
    法院，均駁回上訴確定，亦有臺灣高等法院被告前案紀錄表
    附卷足佐。綜上，本案事證明確，被告於施用毒品後5年以
    內，再犯施用第一級毒品之犯行，堪可認定，應依法論科。
二、論罪及科刑之理由：
  (一)查海洛因係毒品危害防制條例所列管之第一級毒品，此為該
    條例第2條第2項第1款所明定。核被告甲○○所為，係犯毒
    品危害防制條例第10條第1項之施用第一級毒品罪，被告持
    有第一級毒品海洛因之低度行為，應為施用第一級毒品之高
    度行為所吸收，不另論罪。
  (二)又被告前曾受事實欄所載有期徒刑之執行，有臺灣高等法院
    被告前案紀錄表在卷可稽，其於有期徒刑之執行完畢後，5
    年內故意再犯有期徒刑以上之罪，為累犯，應加重其刑。
  (三)爰審酌被告前因施用毒品經觀察、勒戒、強制戒治及判刑後
    ，猶不知戒除毒品惡習，復再施用第一級毒品海洛因，顯見
    其毒癮甚深，審酌其所犯施用毒品之犯罪係戕害自身健康之
    行為，於他人尚不致造成損害及其事後坦承犯行之態度等一
    切情狀，量處如主文所示之刑。
  (四)本案扣案之白粉1小包（驗後淨重0.10公克）內含有毒品危
    害防制條例明定列管之第一級毒品海洛因，已如前所述，不
    論是否屬於犯人所有，均應併同難以析離之塑膠包裝袋，依
    毒品危害防制條例第18條第1項前段，宣告沒收銷燬之。至
    扣案之注射針筒1支，經核非專供施用毒品之器具，惟係被
    告所有且係供其施用第一級毒品海洛因所用之物，業據被告
    供明在卷，爰依刑法第38條第1項第2款規定宣告沒收。
據上論斷，應依刑事訴訟法第273條之1、第284條之1、第310條
之2、第454條、第299條第1項前段，毒品危害防制條例第23條第
2項、第10條第1項、第18條第1項前段，刑法第11條前段、第47
條第1項、第38條第1項第2款，判決如主文。
本案經檢察官俞秀端到庭執行職務。
中　　華　　民　　國　　96　　年　　9　　月　　29 　　日
                  刑事第二庭法  官  陳伯厚
以上正本證明與原本無異。
如不服本判決應於收受本判決後10日內向本院提出上訴書狀，其
未敘述上訴理由者，並得於提起上訴後10日內向本院補提理由書
狀（均須按他造當事人之人數附繕本）「切勿逕送上級法院」。
中　　華　　民　　國　　96　　年　　9 　　月　　29　　日
                            書記官  黃士元
附錄論罪法條：
毒品危害防制條例第10條
施用第一級毒品者，處 6 月以上 5 年以下有期徒刑。
施用第二級毒品者，處 3 年以下有期徒刑。
